臺灣高等法院高雄分院刑事判決　　　　　　 九十一年度上易字第七三號
　　上　訴　人
　　即　被　告　甲○○
右上訴人因業務侵占案件，不服臺灣高雄地方法院九十一年度易緝字第四三號，中華
民國九十一年三月十八日第一審判決（起訴案號：臺灣高雄地方法院檢察署九十年度
偵字第一一○九五號）提起上訴，本院判決如左：
    主  文
上訴駁回。
    事  實
一、甲○○前於民國八十五年間因犯偽造有價證券罪，經臺灣高雄地方法院判處有期
    徒刑二年，緩刑四年確定。緣湖畔京城大樓管理委員會，委任全方衛公寓大廈管
    理維護服務股份有限公司（下稱全方衛公司），擔任該大廈之管理公司，負責維
    護大廈之清潔、安全，暨大廈之行政事宜（含代收各項費用），甲○○則係全方
    衛公司之受雇人，並依該公司之指派，自八十八年六月十八日起，派駐在湖畔京
    城大樓擔任管理組長職務，負責維護該大樓安全及代收住戶管理費用等工作，其
    中大樓管理費用係按月收取，由值班管理員收費後交由甲○○，並於當日或超過
    新台幣（下同）一萬元後，即存入管理委員會之銀行帳戶或交給該委員會之財務
    委員，為從事業務之人，竟意圖為自己不法之所有，基於概括犯意，自八十九年
    十月二十四日起，至同年十二月二十五日止，在該大樓，連續多次對於業務上所
    持有代收之住戶管理費（十一月及十二月份）共計二十七萬零六百八十元，未繳
    回湖畔京城大樓管理委員會之財務委員或未存入該委員會銀行帳戶，而侵占入己
    。嗣於同年十二月底，始為全方衛公司察覺。
二、案經全方衛公司訴由臺灣高雄地方法院檢察署檢察官偵查起訴。
    理  由
一、訊據被告對於右揭犯罪事實於警偵訊、原審及本院中均坦承不諱，核與告訴人全
    方衛公司之代表人盛霄雪、陸中傑指訴情節相符，並有被告出具坦承涉及業務侵
    占罪之切結書一紙、湖畔京城大樓管理費存根聯、湖畔京城管理費繳存銀行日報
    表、湖畔京城大樓公共管理費用分攤收繳單收據聯及被告侵占金額明細表等資料
    附卷可資佐憑，事證明確，被告犯行堪以認定。
二、核被告所為，係犯刑法第三百三十六條第二項業務侵占罪。其先後多次犯行，時
    間緊接，方法相同，且觸犯構成要件相同之罪名，顯係基於概括犯意為之，應依
    刑法第五十六條規定論以一罪，並依法加重其刑。公訴人雖僅就被告自八十九年
    十一月起之犯行提起公訴，然檢察官就犯罪事實之一部起訴者，其效力及於全部
    ，本件被告自八十九年十月二十四日起至同月三十一日止部分之犯罪事實，與前
    揭論罪科刑之部分，有連續犯之關係，已如前述，本院自應就屬於裁判上一罪之
    部分，一併加以裁判，併此敘明。原審依卷證資料，認被告犯罪事證明確，適用
    刑法第五十六條、第三百三十六條第二項，罰金罰鍰提高標準條例第一條前段，
    審酌被告為貪圖私利而侵占代收大樓管理費之款項，侵占款項達二十七萬餘元，
    雖經全方衛公司另調他處工作三個月以薪資償還部分，但仍大部分款項未積極清
    償，姑念其目前確無經濟能力及犯罪後坦認犯行，尚有悔意等一切情狀，量處有
    期徒刑八月，經核認事用法，並無不當，量刑亦稱允當，被告上訴意旨，稱其有
    重病在身，並提出高雄榮民總醫院診斷證明書一紙為憑，認應予以緩刑云云；按
    緩刑為法院刑罰權之運用，旨在獎勵自新，且法院有自由裁量之職權，本院審酌
    被告前於民國八十五年間犯偽造有價證券罪，經臺灣高雄地方法院判處有期徒刑
    二年，緩刑四年確定，於八十五年七月六日確定，此有卷附之臺灣高等法院被告
    全國前案紀錄表可按，甫於八十九年七月五日緩刑期滿，被告竟於八十九年十月
    二十四日，即再犯本案，與緩刑制度以免除短期自由刑、獎勵犯人之旨相悖，此
    外，被告所欠款項，自原審判決後亦未再積極償還，此經全方衛公司代表人陸中
    傑於本院審理中陳述無訛，至於被告重病在身，尚非審究緩刑與否之必要條件，
    被告上訴請求予以緩刑，並無理由，應予駁回。
據上論斷，應依刑事訴訟法第三百六十八條，判決如主文。
本案經檢察官陳新慶到庭執行職務。
中    華    民    國      九十一      年      六      月     二十    日
                              臺灣高等法院高雄分院刑事第五庭
                                  審判長法官  吳水木
                                        法官  洪慶鐘
                                        法官  趙文淵
右正本證明與原本無異。
不得上訴。
                                  法院書記官  唐奇燕
中    華    民    國      九十一      年      六      月    二十四    日
附錄：本判決論罪科刑法條全文
刑法第三百三十六條
對於公務上或因公益所持有之物，犯前條第一項之罪者，處一年以上七年以下有期徒
刑，得併科五千元以下罰金。
對於業務上所持有之物，犯前條第一項之罪者，處六月以上五年以下有期徒刑，得併
科三千元以下罰金。
前二項之未遂犯罰之。
